臺灣彰化地方法院交通事件裁定       100年度交聲字第1000號
移送機關即
原處分機關    交通部公路總局臺中區監理所彰化監理站
異  議  人
即受處分人    楊文全
上列聲明異議人因違反道路交通管理處罰條例案件，對於交通部
公路總局臺中區監理所彰化監理站於民國100 年5 月31日所為處
分（原處分案號：彰監四字第裁64-Z7B021414號裁決書），聲明
異議，本院裁定如下：
    主  文
異議駁回。
    理  由
一、原處分機關意旨略以：聲明異議人即受處分人（下稱受處分
    人）楊文全於民國100 年3 月10日14時09分許，駕駛車牌號
    碼8J-965號營業貨運曳引車，行經國道3 號南下201.8 公里
    處，因「汽車行駛高速公路速度超過規定最高速限未滿20公
    里」違規，為內政部國道公里警察局第七警察隊員警依違反
    道路交通管理處罰條例第33條第1 項第1 款規定，以公警局
    交字第Z7B021414 號違反道路交通事件當場舉發。原處分機
    關經查受處分人違規屬實，且受處分人之前已因酒後駕車記
    違規點數5 點，遂於100 年5 月31日以彰監四字第裁64-Z7B
    021414號裁決書，裁處罰鍰新臺幣（下同）3,500 元整（已
    繳納），並記違規點數1 點，並依道路交通管理處罰條例第
    68條第2 項規定合併執行吊扣駕駛執照12個月，於法應無不
    合等語。
二、聲明異議意旨略以：伊為職業聯結車司機，因99年11月8 日
    酒駕被法院判決處易科罰金，是伊尚有罰金待繳，請鈞院考
    量其生計及工作生活需求，准以吊扣小客車駕照，保有職業
    聯結車駕駛資格云云。
三、按汽車行駛於高速公路、快速道路或設站管制之道路，行車
    速度超過規定之最高速限者，處汽車駕駛人3,600 元以上6,
    000 元以下罰鍰，並記違規點數1 點，道路交通管理處罰條
    例第33條第1 項第1 款、第63條第1 項第1 款分別定有明文
    。次按領有汽車駕駛執照之汽車駕駛人，除駕駛聯結車、大
    客車、大貨車外之非其駕駛執照種類之車輛，違反本條例及
    道路交通安全規則之規定，應受吊扣駕駛執照情形時，無因
    而肇事致人受傷或重傷者，記違規點數5 點；但一年內違規
    點數共達6 點以上或再次應受吊扣駕駛執照情形者，併依原
    違反本條例應受吊扣駕駛執照處分規定，吊扣其駕駛執照，
    道路交通管理處罰條例第68條第2 項亦定有明文。
四、經查：
  (一)本件受處分人持有職業聯結車駕駛執照，而於上開時點，駕
    駛車號8J-965號營業貨運曳引車，因「汽車行駛高速公路速
    度超過規定最高速限未滿20公里」違規，有上開舉發違反道
    路交通管理事件通知單與裁決書各1 紙在卷可稽，且為受處
    分人所不爭執。又受處分人曾駕駛自小客車，因有「酒精濃
    度超過規定標準（酒測值0.55毫克以上），但無肇事致人受
    傷或重傷」之違規，為警製單舉發，經交通部公路總局臺中
    區監理所彰化監理站依道路交通管理處罰條例第68條第2 項
    規定，裁處受處分人記違規點數5 點處分，有彰化縣警察局
    彰警交字第I00000000 號舉發違反道路交通管理事件通知單
    、交通部公路總局臺中區管理所彰化監理站彰監四字第裁64
    -I00000000號裁決書、臺灣彰化地方法院99年度交簡字第20
    69號簡易判決書在卷可證，亦為受處分人所不爭執。是受處
    分人於上開時點分別有「汽車行駛高速公路速度超過規定最
    高速限未滿20公里」與「酒精濃度超過規定標準（酒測值0.
    55毫克以上）」違規行為，堪認為真實。
  (二)又探究道路交通管理處罰條例第68條第2 項之立法理由，係
    考量汽車駕駛人因違規而被吊扣駕照時，不宜連其他如職業
    上、生活上所需之駕照一併吊扣，否則恐影響人民工作及生
    活甚鉅而失之過苛，是汽車駕駛人因違反道路交通管理處罰
    條例及道路交通安全規則之規定，受「吊扣」駕駛執照處分
    時，僅能「吊扣」違規當時所駕駛車輛之駕駛執照，而不能
    擴大適用、「吊扣」其持有之各級車類之駕駛執照。然本件
    受處分人前既已因酒駕違規，被記違規點數5 點，於駕駛車
    輛時就更應善盡其遵循交通法規之義務，詎料受處分人又駕
    駛營業貨運曳引車超速而違反該義務，並因而記違規點數1
    點，致使違規點數一年內合計共達6 點，從而原處分機關依
    道路交通管理處罰條例第33條第1 項第1 款、第63條第1 項
    第1款 之規定，裁罰受處分人罰鍰3,500 元，並記違規點數
    1 點，且依道路交通管理處罰條例第68條第2 項規定累積達
    6 點以上，併執行吊扣違規當時所駕駛車輛之聯結車專業駕
    駛執照12個月，於法並無不合。受處分人以駕駛執照遭吊扣
    將使生活陷於困境為聲明異議理由，其情雖可憫，但尚非得
    撤銷原處分之正當理由。
  (三)從而，本件聲明異議為無理由，應予駁回。
五、據上論斷，依道路交通事件處理辦法第18條，裁定如主文。
中    華    民    國   100    年    8     月    26    日
                  交通法庭    法  官  吳永梁
以上正本證明與原本無異。
如不服本裁定，應於裁定送達後五日內向本院提出抗告狀(須附
抗告狀繕本 )。
中    華    民    國   100    年    8     月    26    日
                              書記官  許原嘉